臺灣士林地方法院交通事件裁定　　　　 96年度交聲字第521號
原處分機關　臺北市交通事件裁決所
受處分人即
異　議　人　甲○○
上列受處分人因違反道路交通管理處罰條例案件，對於臺北市交
通事件裁決所96年5 月18日所為之處分（原處分案號：北市裁二
字第裁22-1AB496944號），聲明異議，本院裁定如下：
    主  文
異議駁回。
    理  由
一、按汽車停車時，設有禁止停車標誌、標線之處所不得停車，
    道路交通安全規則第112 條第1 項第4 款定有明文。次按汽
    車駕駛人停車時，在設有禁止標誌、標線之處所停車者，處
    新臺幣600 元以上1,200 元以下罰鍰，道路交通管理處罰條
    例第56條第1 項第4 款亦規定甚明。而道路交通管理處罰條
    例所稱之汽車，依道路交通安全規則第2 條第1 項第1 款、
    道路交通管理處罰條例第3 條第8款 規定包括機器腳踏車，
    合先敘明。
二、原處分意旨略以：異議人即受處分人甲○○駕駛車號BEX-10
    5 號重型機車，於民國（下同）96年2 月15日10時17分在臺
    北市○○○路41號處經交通助理員李漢中逕行舉發「在設有
    禁止停車標誌之處所停車」之違規，依道路交通管理處罰條
    例第56條第1 項第4 款規定，處罰鍰600 元整。
三、異議意旨略以：伊駕駛之重型機車係停放在怡客咖啡店前面
    ，非停放在被舉發之地點。異議人向原處分機關表示不服舉
    發，經原處分機關裁決維持舉發結果後，異議人於法定期限
    內向本院交通法庭聲明異議云云。
四、經查：
（一）異議人即受處分人甲○○所駕駛之車號BEX-105 號重型機
      車，在臺北市○○○路41號週邊人行道處停車，經交通助
      理員李漢中逕行舉發「在設有禁止停車標誌之處所停車」
      之事實，此有臺北市政府交通局96年2 月27日北市交停字
      第1AB496944 號舉發違反道路交通管理事件通知單1 紙、
      現場舉發照片1 幀在卷可稽。
（二）上開臺北市○○○路41號路段確已實施「機車退出騎樓、
      人行道」之停車管制，騎樓、人行道均回歸行人專用，並
      已於該道路沿線設有禁止停車標誌，騎樓、人行道除有規
      劃機車停車區之外一律禁止停放機車；機車應於道路設置
      之機車彎或所規劃之機車停車格標線內停放，此有臺北市
      停車管理處96年4 月9 日北市停四字第09631650900 號書
      函1 紙附卷可稽。本件於上開時、地，經臺北市政府交通
      局交通助理員李漢中發見受處分人於設有禁止停車標誌、
      標線之處所，將上開機車停放於人行道上。異議人雖辯稱
      機車並非放在被舉發之地點云云，並無提出證據可資證明
      ，異議人所稱之理由，尚非可採，是臺北市停車管理處之
      取締處分應無違失。
五、綜上所述，異議人所駕駛之車號BEX-105 號重型機車確有於
    前揭時、地「在設有禁止停車標誌之處所停車」之違規，依
    道路交通管理處罰條例第56條第1 項第4 款規定，處罰鍰
    600 元整，即與法相符，異議人之異議核無理由，應予駁回
    。
六、據上論斷，依道路交通案件處理辦法第19條，裁定如主文。
中　　華　　民　　國　　96　　年　　10　　月　　18　　日
　　　　　　　　　　　　　　　交通法庭法　官　賴邦元
以上正本證明與原本無異
如不服本裁定應於送達後5日內向本院提出抗告狀
      　　　　　　　　　　　　　書記官　游育慈
中　　華　　民　　國　　96　　年　　10　　月　　18　　日
